【裁判字號】    97,消債更,136
【裁判日期】    970707
【裁判案由】    更生事件
【裁判全文】
臺灣臺南地方法院民事裁定           97年度消債更字第136號
債  務  人  林季嫻即林雪韻）.
上列當事人聲請消費者債務清理事件，本院裁定如下：
    主  文
債務人甲○○○○○○自民國九十七年七月七日中午十二時起開
始更生程序。
    理  由
一、按債務人不能清償債務或有不能清償之虞，且無擔保或無優
    先權之債務總額未逾新臺幣（下同）1,200萬元者，於法院
    裁定開始清算程序或宣告破產前，得向法院聲請更生。法院
    開始更生程序之裁定，應載明其年、月、日、時，並即時發
    生效力，消費者債務清理條例第3條、第42條第1項、第45條
    第1項定有明文。
二、本件聲請人即債務人主張：債務人目前每月薪資收入20,340
    元，負債總額1,786,079 元，均為無擔保或無優先權之債務
    ，名下並無任何財產，負債顯然超過資產甚多，已達不能清
    償或有不能清償之虞程度。而債務人於消費者債務清理條例
    施行前，依金融主管機關協調成立之中華民國銀行公會會員
    辦理消費金融案件無擔保債務協商機制與金融機構於95年8
    月11日成立協商，當時債務人之無擔保債務總額為1,786,07
    9元，雙方約定債務人每月應償還款項為17,861元，分100期
    ，至全部清償為止。債務人95年10月任職亞弘電子科技公司
    ，但薪資屬時薪制，亦無其他福利，有工作時才有薪資，無
    工作時則放無薪假，後來於96年8月轉職至明曜實業廠至今
    ，然每月收入扣除每月應清償之協商金額後，已無法維持基
    本生活費支出，因此有不可歸責於己之事由，致履行顯有重
    大困難，且無擔保或無優先權之債務總額未逾1,200萬元，
    復未經法院裁定開始清算程序或宣告破產，爰依法向本院聲
    請更生等語。
三、經查：債務人目前每月薪資收入20,340元，負債總額1,786,
    079元，均為無擔保或無優先權之債務，名下並無任何財產
    ，負債顯然超過資產甚多，已達不能清償或有不能清償之虞
    程度。又債務人於消費者債務清理條例施行前，依金融主管
    機關協調成立之中華民國銀行公會會員辦理消費金融案件無
    擔保債務協商機制與金融機構於95年8月11日成立協商，當
    時債務人之無擔保債務總額為1,786,079元，雙方約定債務
    人每月應償還款項為17,861元，分100期，至全部清償為止
    。另債務人曾有從事營業之事實，但每月營業額未逾20萬等
    情，業據債務人提出財產及收入狀況說明書、債權人清冊、
    債務人清冊、財政部臺灣省南區國稅局94年、95年度綜合所
    得稅各類所得資料清單、財政部臺灣省南區國稅局財產歸屬
    資料清單、協議書、無擔保債務還款計畫、財團法人金融聯
    合徵信中心當事人查詢個人資料回覆書、薪資轉帳郵政儲金
    簿內頁影本、集保戶往來證卷商明細資料表、91至95年綜合
    所得稅結算申報書影本暨核定通知書、財政部臺灣省南區國
    稅局新化稽徵所營業稅繳納證明、勞工保險被保險人投保資
    料表，堪認債務人確已達不能清償債務或有不能清償之虞之
    程度。又債務人目前薪資收入20,340元扣除每月應清償之協
    商金額17,861元，僅餘2,479元，已不足最低基本生活支出9
    ,829 元，有內政部公佈97年臺灣省最低生活一覽表附卷可
    參，故可認有不可歸責於債務人之事由，致不能履行協商條
    件。
四、綜上所述，債務人曾從事營業，但每月營業額未逾20萬元，
    其已達不能清償債務或有不能清償之虞之程度，其中無擔保
    或無優先權之債務，在1,200萬元以下，之前雖與各債權銀
    行達成協議，但因不可歸責於己之事由，致履行上開協議顯
    有重大困難，且未經法院裁定開始清算程序或宣告破產，又
    查無消費者債務清理條例第6條第3項、第8條或第46條各款
    所定駁回更生聲請之事由存在，則債務人聲請更生，應屬有
    據，爰裁定如主文。
中    華    民    國    97    年    7     月    7     日
              民事第一庭      法    官  陳志成
上為正本係照原本作成。
本件不得抗告。
本裁定已於97年7月7日公告。
中    華    民    國    97    年    7     月         日
                              書 記 官  彭建山


司法院資訊處製作；財團法人民間司法改革基金會備份。
